【裁判字號】    97,交聲,28
【裁判日期】    970925
【裁判案由】    違反道路交通管理處罰條例聲明異議
【裁判全文】
臺灣雲林地方法院交通事件裁定          97年度交聲字第28號
移送機關即
原處分機關  交通部公路總局嘉義區監理所雲林監理站
異  議  人
即受處分人  甲○○
上列受處分人因違反道路交通管理處罰條例案件，對於交通部公
路總局嘉義區監理所雲林監理站民國97年1 月11日所為之處分（
原處分案號：雲監裁字第裁72-AEV981462號），聲明異議，本院
裁定如下：
    主  文
異議駁回。
    理  由
一、原處分意旨略以：異議人即受處分人甲○○，騎乘車牌號碼
    765-BNR 重型機車，於民國96年11月25日下午6 時20分許，
    在臺北市○○○路○段與金山南路口，因「駕駛汽車行經行
    人穿越道有行人穿越時，不暫停讓行人先行通過」之違規，
    為臺北市政府警察局大安分局（下稱原舉發單位）和平東路
    派出所員警以北市警交字第AEV981462 號舉發違反道路交通
    管理事件通知單 (下稱系爭通知單)， 當場舉發。經異議人
    提出陳述，交通部公路總局嘉義區監理所雲林監理站（下稱
    原處分機關）遂發函詢問原舉發單位，經原舉發單位於96年
    12月13日以北市警安分交字第09635850000 號書函覆稱本案
    係攔停舉發案件，異議人於上開時間地點，違規事實明確，
    經攔停告知相關違規情形並依法舉發而無不當。異議人於97
    年1 月8 日誤向本院提出聲明異議狀，經本院轉交原處分機
    關，原處分機關旋於97年1 月11日，以異議人違反道路交通
    管理處罰條例第44條第2 項規定，依違反道路交通管理事件
    統一裁罰基準及處理細則第43、44、67條規定，以雲監裁字
    第裁72- AEV981462 號違反道路交通管理事件裁決書（下稱
    系爭裁決書）裁處罰鍰新臺幣（下同）1,600 元罰鍰，於97
    年1 月15日送達異議人。原舉發單位再於97年2 月14日以嘉
    雲監字第0970101553B 號函將系爭裁決書處罰主文改為「罰
    鍰新臺幣壹仟貳佰元」，並於97年2月15日送達異議人。
二、聲明異議意旨略以：異議人當時是沿金山南路由北往南行駛
    到和平東路口，因欲往對面旅館拿東西，就在停止線路邊等
    候號誌為紅燈時，從斑馬線和停止線中間，以單腳騎機車過
    去，當時並無行人，爰提起本件異議等語。
三、按汽車駕駛人，駕駛汽車行經行人穿越道有行人穿越時，不
    暫停讓行人先行通過者，處新臺幣1,200 以上3,600 元以下
    罰鍰，道路交通管理處罰條例第44條第2 項定有明文。
四、經查：
    (一)異議人騎乘車牌號碼765-BNR 重型機車，於96年11月25日
      下午6 時20分許，在臺北市○○○路○段與金山南路口，
      於金山南路口行向為紅燈即和平東路行向為綠燈時，自金
      山南路及和平東路交叉路口（未過和平東路）橫越金山南
      路之事實，業據證人即原舉發單位開單員警高志文於本院
      證述明確，復為異議人各該陳述狀及聲明異議狀所不爭執
      ，堪以認定。
    (二)異議人雖爭執其係由停止線與斑馬線中間橫越金山南路，
      且當時斑馬路上並無行人通行云云。惟證人高志文於本院
      具結後明確證稱當時由和平東路1 段由西向東往木柵方向
      騎機車巡邏，騎到金山南路口，當時為和平東路行向的綠
      燈，發現異議人騎乘車號765-BNR 機車逆向穿越行人穿越
      道，當時穿越道上還有10幾個行人在行走，故予以告發等
      語。查證人為原舉發單位之警員，以擔任交通勤務為其職
      責之公務員，與異議人素不相識，應無設詞虛構陷害異議
      人之理，復經到庭具結作證，擔保其證詞之可信，是其證
      稱上情，應可以採信。
    (三)更何況和平東路及金山南路均屬重要幹道，往來人車甚為
      頻繁，案發時間96年11月25日（週日）下午6 時20分復為
      交通尖峰時段，在這種時候人行道上竟然沒有任何行人經
      過，實在是難以想像的。
    (四)綜上所述，異議人駕駛汽車行經行人穿越道有行人穿越時
      ，不暫停讓行人先行通過之行為，堪以認定。
五、從而本件原處分機關以異議人駕駛汽車行經行人穿越道有行
    人穿越時，不暫停讓行人先行通過之行為，援引道路交通管
    理處罰條例第44條第2 項規定，裁處罰鍰1,200 元，並無不
    當。是本件異議為無理由，應予駁回。
六、據上論斷，應依道路交通管理處罰條例第87條第2 項、道路
    交通案件處理辦法第19條，裁定如主文。
中    華    民    國    97    年    9     月    25    日
                     交通法庭   法  官  李貞瑩
以上正本證明與原本無異。
如不服本裁定，應於裁定送達後5 日內向本院提出抗告狀（須附
繕本）。
                                書記官  鍾宜津
中    華    民    國    97    年    9     月    25    日


司法院資訊處製作；財團法人民間司法改革基金會備份。
